# 关于会计准则里反向收购的计算不清楚

提问人：yan7367 时间：2013-10-21 10:18:22
借宝地问下： 例题中每股收益的计算=1200/1000=1.2元 按照讲解的说明，股份数量不应该是“反向购买中法律上母公司向法律上子公司发行的数量”1200万么？ 也就是每股收益=1200/1200=1元

回答人：chenyiwei
这个问题确实是《讲解 2010 》有错误，《讲解 2008 》在这个问题上是对的。